\documentclass{beamer}

\usepackage{../tema}

\newcommand{\docIndex}{sal\_2025\_11\_27}

\title{SAL}
\author[G. De Fina]{Giuseppe De Fina}
\setDate{27/11/2025}

\begin{document}

{
  \setbeamertemplate{footline}{}
  \begin{frame}
    \titlepage
  \end{frame}
}

\addMember{Giuseppe}{De Fina}{Responsabile}
\addMember{Francesco}{Pasqual}{Amministratore}
\addMember{Leonardo}{Pellizzon}{Progettista}
\addMember{Valeria}{Baleanu}{Verificatore}
\addMember{Filippo}{Venzo}{Analista}
\addMember{Christian}{Libralato}{Analista}
\addMember{Luca}{Granziero}{Analista}
\makeMembersFrame

\begin{frame}{Avanzamenti settimanali}
\begin{itemize}
    \item Aggiornato documento \textbf{Analisi dei Requisiti} alla versione 0.1.2 (aggiunti \textit{Use Cases} fino a UC4 e UC4.1)
    \item Definito \textit{workflow} di versionamento e approvazione documenti tramite \textit{Git} (\textit{branch feature}, \textit{develop} e \textit{release})
    \item Implementato processo di revisione sistematica tramite \textit{pull request} con commenti in linea
    \item Aggiornato documento \textbf{Norme di Progetto} alla versione 0.1.5 con nuova struttura tabella attività completate
    \item Redatto verbale interno del 17/11/2025 con decisioni su \textit{workflow} e \textit{dashboard}
    \item Definite responsabilità operative per revisione documenti e controllo qualità
\end{itemize}
\end{frame}

\addPrecedentTodo{vi\_2025\_11\_07.a1}{-}{Aggiungere alle \textbf{Norme di Progetto} la nuova tabella delle attività svolte}{F. Venzo}{10/11/2025}
\addPrecedentTodo{vi\_2025\_11\_07.a2}{-}{Redazione diapositive per diario di bordo}{L. Pellizzon, C. Libralato}{09/11/2025}
\addPrecedentTodo{vi\_2025\_11\_07.a3}{-}{Creazione di \texttt{template.sty}}{L. Pellizzon}{11/11/2025}
\addPrecedentTodo{vi\_2025\_11\_07.a4}{-}{Individuare alternativa alla duplicazione del logo}{V. Baleanu}{14/11/2025}
\addPrecedentTodo{vi\_2025\_11\_07.a5}{-}{Definizione delle domande di analisi dei requisiti per il primo colloquio}{V. Baleanu, G. De Fina, L. Granziero, F. Pasqual}{12/11/2025}
\addPrecedentTodo{vi\_2025\_11\_17.a1}{-}{Individuare quale \textit{dashboard} utilizzare per il tracciamento delle attività}{F. Pasqual}{23/11/2025}
\addPrecedentTodo{vi\_2025\_11\_17.a2}{-}{Redazione diapositive per diario di bordo}{G. De Fina, V. Baleanu}{23/11/2025}
\addPrecedentTodo{vi\_2025\_11\_17.a3}{-}{Creazione dei \textit{branch} \textit{develop} e \textit{release}}{G. De Fina}{19/11/2025}
\addPrecedentTodo{vi\_2025\_11\_25.a1}{\#1}{Stesura e verifica del verbale dell'incontro del 25/11/2025}{F. Pasqual, V. Baleanu}{27/11/2025}
\addPrecedentTodo{vi\_2025\_11\_25.a2}{-}{Creazione draft e diagrammi \textit{user experience} e \textit{use case}}{F. Venzo, C. Libralato, L. Granziero}{27/11/2025}
\addPrecedentTodo{vi\_2025\_11\_25.a5}{-}{Migrazione documentazione e \textit{repository}}{F. Pasqual}{27/11/2025}
\addPrecedentTodo{vi\_2025\_11\_25.a7}{-}{Preparazione presentazione SAL}{G. De Fina}{27/11/2025}
\makePrecedentTodoFrame

\addManualTodo{vi\_2025\_11\_25.a3}{-}{\textit{Use case} per amministratore e relativa autenticazione}{F. Venzo, C. Libralato, L. Granziero}{30/11/2025}
\addManualTodo{vi\_2025\_11\_25.a4}{-}{\textit{Use case} per gestione dei permessi}{F. Venzo, C. Libralato, L. Granziero}{30/11/2025}
\addManualTodo{vi\_2025\_11\_25.a6}{-}{Sistemazione percorsi file nell'\textit{html} del sito}{C. Libralato}{29/11/2025}
\addManualTodo{vi\_2025\_11\_25.a8}{-}{Test \textit{API} via \textit{KNX IoT Protocol$_G$}}{L. Pellizzon}{30/11/2025}
\makeTodoFrame

\begin{frame}{Limiti o blocchi incontrati}
\begin{itemize}
    \item Requisiti non funzionali ancora in fase di identificazione e definizione
    \item Scelta della \textit{dashboard} per tracciamento attività ancora in valutazione (\textit{Jira} vs \textit{GitHub Projects})
    \item Criticità nel processo di revisione: gestione dei conflitti \textit{Git} e tracciabilità dei commenti nelle \textit{pull request}
\end{itemize}
\end{frame}

\end{document}
